臺灣臺東地方法院刑事判決　　　　　　　96年度易緝字第15號
公　訴　人　臺灣臺東地方法院檢察署檢察官
被　　　告　乙○○
　　　　　　　　　　之7號
　　　　　　　　　　（現另案羈押於臺灣臺東看守所）
上列被告因毒品危害防制條例案件，經檢察官提起公訴（95年度
毒偵字第36號），被告於準備程序中就被訴事實為有罪之陳述，
本院告知被告簡式審判程序之旨，並聽取當事人之意見後，裁定
進行簡式審判程序，判決如下：
    主  文
乙○○施用第二級毒品，處有期徒刑陸月，如易科罰金，以銀元
參佰元即新臺幣玖佰元折算壹日，減為有期徒刑參月，如易科罰
金，以銀元參佰元即新臺幣玖佰元折算壹日。
    事  實
一、乙○○前於民國九十三年間因施用毒品案件，經本院裁定送
    觀察、勒戒後，認無繼續施用毒品之傾向，於九十三年六月
    三十日執行完畢釋放，又於九十四年十一月二日下午二時九
    分許經警採集其尿液檢體時回溯前九十六小時內之某時，在
    不詳地點施用第二級毒品甲基安非他命一次，嗣經警於九十
    四年十一月二日因另案在高雄市「金石飯店」查獲被告，經
    被告同意後採集其尿液檢體送驗呈甲基安非他命陽性反應，
    而悉上情。
二、案經高雄市政府警察局三民第一分局報告臺灣高雄地方法院
    檢察署呈請臺灣高等法院檢察署令轉臺灣臺東地方法院檢察
    署檢察官偵查起訴。
    理  由
一、按除被告所犯為死刑、無期徒刑、最輕本刑為三年以上有期
    徒刑之罪或高等法院管轄第一審案件者外，於第一次審判期
    日前之準備程序進行中，被告先就被訴事實為有罪之陳述時
    ，審判長得告知被告簡式審判程序之旨，並聽取當事人、代
    理人、辯護人及輔佐人之意見後，裁定進行簡式審判程序；
    又除簡式審判程序、簡易程序及第三百七十六條第一款、第
    二款所列之罪之案件外，第一審應行合議審判，刑事訴訟法
    第二百七十三條之一第一項、第二百八十四條之一分別定有
    明文。經核本件被告乙○○所犯係死刑、無期徒刑、最輕本
    刑為三年以上有期徒刑以外之罪，並屬刑事訴訟法第三百七
    十六條第一款所定之罪，其於準備程序中就被訴事實為有罪
    之陳述，經法官告知簡式審判程序之旨，並聽取公訴人及被
    告之意見後，本院爰依首揭規定，裁定進行簡式審判程序，
    合先敘明。
二、認定犯罪事實所憑之證據及理由：
  (一)被告於本院準備程序及審判中均自白前揭事實。
  (二)卷附毒品案件尿液送驗編號與真實姓名對照表、高雄市立凱
    旋醫院九十四年十一月十四日濫用藥物尿液檢驗報告各一份
    。
  (三)綜上，足見被告自白與事實相符，事證明確，其犯行堪予認
    定。
  (四)又被告前於九十三年間因施用毒品案件，經本院裁定送觀察
    、勒戒後，認無繼續施用毒品之傾向，於九十三年六月三十
    日執行完畢釋放，有臺灣高等法院被告前案紀錄表在卷可佐
    ，其於五年內再犯本件毒品危害防制條例第十條之罪，應依
    法論科。
三、論罪科刑之理由：
  (一)核被告所為，係犯毒品危害防制條例第十條第二項施用第二
    級毒品罪。
  (二)被告施用第二級毒品前持有第二級毒品之低度行為，為嗣後
    施用之高度行為所吸收，不另論罪。
  (三)爰審酌被告業經觀察勒戒處遇執畢，復於九十四年間另因施
    用第二級毒品案件，經本院判處有期徒刑四月確定（見前揭
    前案紀錄表，不構成累犯），仍未見斷絕毒癮，再為施用，
    惟念其施用毒品僅戕害自身健康，尚未危及他人，犯後尚知
    坦認犯行之態度等一切情狀，量處如主文所示之刑；易科罰
    金部分，被告於犯罪時之刑法第四十一條第一項前段規定：
    「犯最重本刑為五年以下有期徒刑以下之刑之罪，而受六個
    月以下有期徒刑或拘役之宣告，因身體、教育、職業、家庭
    之關係或其他正當事由，執行顯有困難者，得以一元以上三
    元以下折算一日，易科罰金」；又被告行為時之易科罰金折
    算標準，修正前罰金罰鍰提高標準條例第二條前段（現已刪
    除）規定，就其原定數額提高為一百倍折算一日，則本件被
    告行為時之易科罰金折算標準，應以銀元三百元折算一日，
    經折算為新臺幣後，應以新臺幣九百元折算為一日。惟九十
    四年二月二日修正公布，九十五年七月一日施行之刑法第四
    十一條第一項前段則規定：「犯最重本刑為五年以下有期徒
    刑以下之刑之罪，而受六個月以下有期徒刑或拘役之宣告者
    ，得以新臺幣一千元、二千元或三千元折算一日，易科罰金
    」，比較修正前後之易科罰金折算標準，以九十四年二月二
    日修正公布前之規定，較有利於被告，爰依刑法第二條第一
    項前段，適用修正前相關規定諭知易科罰金之折算標準。
  (四)又按中華民國九十六年罪犯減刑條例業於九十六年七月十六
    日施行，該條例第二條第一項規定：「犯罪在中華民國九十
    六年四月二十四日以前者，除本條例另有規定外，依下列規
    定減刑：一、死刑減為無期徒刑。二、無期徒刑減為有期徒
    刑二十年。三、有期徒刑、拘役或罰金，減其刑期或金額二
    分之一」，查被告上開犯罪日期均在九十六年四月二十四日
    以前，本院宣告被告之刑亦未逾同條例第三條所定之一年六
    月之刑度，合於減刑條件，爰依上開規定，將其有期徒刑六
    月減其刑期二分之一為有期徒刑三月，併依修正前相關規定
    諭知易科罰金之折算標準。
四、應適用之法律：
  (一)刑事訴訟法第二百九十九條第一項前段、第二百七十三條之
    一第一項、第二百八十四條之一。
  (二)毒品危害防制條例第十條第二項。
  (三)刑法第二條第一項前段、（修正前）第四十一條第一項前段
    。
  (四)中華民國九十六年罪犯減刑條例第二條第一項第三款、第七
    條。
  (五)罰金罰鍰提高標準條例第一條前段、（修正前）第二條。
  (六)現行法規所定貨幣單位折算新臺幣條例第二條。
本案經檢察官甲○到庭執行職務。
中　　華　　民　　國　　96　　年　　8 　　月　　29　　日
                  刑事第四庭    法  官   黃珮茹
以上正本證明與原本無異。
如不服本判決應於收受本判決後10日內向本院提出上訴書狀；上
訴書狀應敘述具體理由。未敘述上訴理由者，應於上訴期間屆滿
後20日內向本院補提理由書狀（均須按他造當事人之人數附繕本
）。「切勿逕送上級法院」。
告訴人或被害人對於本判決如有不服，請書具不服之理由狀，請
求檢察官上訴者，其上訴期間之計算係以檢察官收受判決正本之
日期為準。
                                書記官   蕭家玲
中　　華　　民　　國　　96　　年　　9 　　月　　2 　　日
附錄論罪法條：
毒品危害防制條例第10條
施用第一級毒品者，處 6 月以上 5 年以下有期徒刑。
施用第二級毒品者，處 3 年以下有期徒刑。
